臺灣臺中地方法院刑事裁定
111年度聲字第1564號
聲  請  人  沈俊宇
即  被  告          

上列聲請人即被告因詐欺等案件（本院111年度訴字第187號），
聲請發還扣押物，本院裁定如下：
　　主　　文
扣案如附表編號21、24、25所示之物，應發還沈俊宇。
其餘聲請駁回。
　　理　　由
一、聲請意旨略以：聲請人即被告沈俊宇（下稱被告）因本院11
    1年度訴字第187號詐欺等案件，曾遭扣押被告所有如附表編
    號19、21、24、25所示之物在案。茲因該案業已判決確定，
    上開物品並未經諭知沒收，爰依刑事訴訟法第317條規定，
    聲請准予發還等語。
二、按「可為證據或得沒收之物，得扣押之。」、「扣押物若無
    留存之必要者，不待案件之終結，應以法院之裁定或檢察官
    之命令發還之。」、「扣押物未經諭知沒收者，應即發還。
    但上訴期間內或上訴中遇有必要情形，得繼續扣押之。」刑
    事訴訟法第133條第1項、第142條第1項前段、第317條分別
    定有明文。又按扣押物除宣告沒收之物外，應發還於權利人
    。所謂權利人即扣押物之應受發還人，固指扣押物之所有人
    ，及扣押時所取自之該物持有人，或保管人而言。此於所有
    人與持有人或保管人相競合之情形，固無不同，但所有人與
    持有人或保管人分屬不同一人時，則應發還其所有人（最高
    法院95年度台抗字第138號裁定參照）。 
三、經查：
（一）員警因偵辦被告等人涉犯詐欺等案件，於民國110年4月12
      日前往臺中市○○區○○路0段000號9樓之3執行搜索，當場扣
      得如附表編號19至25所示之物，有自願受搜索同意書、臺
      中市政府警察局第一分局偵查隊搜索扣押筆錄及扣押物品
      目錄表、本院110年聲搜字第500號搜索票、臺中市政府警
      察局第四分局搜索扣押筆錄及扣押物品目錄表、附卷可稽
      （見偵31555號卷一第341至351頁，偵13403號卷一第125
      至131頁）。又附表編號19至25所示之物，其中編號20、2
      2、23所示之物業經本院宣告沒收，其餘之物則未經宣告
      沒收，亦有本院111年度訴字第187號確定判決存卷可參。
（二）查扣案如附表編號21、24、25所示之物，係被告所有，惟
      與本案無關，業據被告於本院準備程序時供明在卷（見本
      院卷第85頁），本院審酌卷內並無事證可認上開物品與本
      案有何關連，而有留存作為本案證據之必要，亦無證據可
      認上開物品係「違禁物」、「供犯罪所用或犯罪預備之物
      」或「因犯罪所生或所得之物」而可得沒收之情形，且全
      案業已判決確定，實無留存上開物品之必要，則被告聲請
      發還附表編號21、24、25所示之物，核無不合，應予准許
      。
（三）至扣案如附表編號19所示之物，證人簡群力於警詢及偵訊
      時證稱係其所有（見偵31555號卷一第317頁、卷二第277
      頁），被告於本院準備程序時亦供稱非己所有（見本院卷
      第86頁），足認該物確非被告所有，是被告聲請發還附表
      編號19所示之物，即屬無據，應予駁回。
四、依刑事訴訟法第142條第1項前段、第220條，裁定如主文。
中　　華　　民　　國　　111 　年　　6 　　月　　21　　日
                  刑事第十三庭  法  官  洪瑞隆
以上正本證明與原本無異。
如不服本裁定，應於送達後五日內，向本院提出抗告狀。
                                書記官  許家齡
中　　華　　民　　國　　111 　年　　6 　　月　　21　　日
附表
編號 扣案物 保管字號 扣押物品目錄表出處 1 iPhone(白色)手機1支(IMEI：000000000000000，無SIM卡) 111年度院保字第210號編號1 偵13403號卷二第179頁 （執行處所：臺中市○○區○○路00巷00號） 2 iPhone(白色)手機1支(IMEI：000000000000000，無SIM卡) 111年度院保字第210號編號2  3 iPhone(白色)手機1支(IMEI：000000000000000，含門號0000000000號SIM卡1張) 111年度院保字第210號編號3  4 iPhone手機1支(IMEI：000000000000000，無SIM卡) 111年度院保字第210號編號4  5 iPhone手機1支(IMEI：000000000000000，含門號0000000000號SIM卡) 111年度院保字第210號編號5  6 iPhone(金色)手機1支(IMEI：0000000000000000，不含SIM卡) 111年度院保字第210號編號6 偵13403號卷一第413至415頁 （執行處所：臺中市○區○○路000號6樓之4） 7 iPhone(金色)手機1支(含門號0000000000號SIM卡1張) 111年度院保字第210號編號7  8 iPhone(金色)手機1支(IMEI：000000000000000，含SIM卡1張) 111年度院保字第210號編號8  9 iPhone(銀色)手機1支(IMEI：000000000000000，含SIM卡1張) 111年度院保字第210號編號9  10 HUAWEI(金色)手機1支(IMEI：000000000000000，不含SIM卡) 111年度院保字第210號編號10  11 iPhone(銀色)手機1支(IMEI：000000000000000，含門號0000000000號SIM卡1張) 111年度院保字第210號編號11  12 iPhone手機1支(IMEI：000000000000000，含門號0000000000號SIM卡1張) 111年度院保字第210號編號12  13 ipad(白色)1台(IMEI：000000000000000，不含SIM卡) 111年度院保字第210號編號13  14 ASUS筆電1台（含電源線1組、滑鼠1組） 111年度院保字第210號編號14  15 SD卡1支 111年度院保字第210號編號15  16 行動電話SIM卡7張 111年度院保字第210號編號16  17 隨身碟2支 111年度院保字第210號編號17  18 網路分享器1台 111年度院保字第210號編號18  19 iPhone X手機1支(IMEI：000000000000000，含0000000000號SIM卡1張) 111年度院保字第210號編號19 偵31555號卷一第351頁 （執行處所：臺中市○○區○○路0段000號9樓之3） 20 ACER筆記型電腦1台（含電源線1組、滑鼠1組） 111年度院保字第210號編號20  21 iPhone Xs Max手機1支(IMEI：000000000000000，含0000000000號SIM卡1張) 111年度院保字第210號編號21 偵13403號卷一第131頁 （執行處所：臺中市○○區○○路0段000號9樓之3） 22 iPhone X手機1支(IMEI：000000000000000，含0000000000號SIM卡1張) 111年度院保字第210號編號22  23 iPhone6手機1支(IMEI：000000000000000，無SIM卡) 111年度院保字第210號編號23  24 iPhone6手機1支(IMEI：000000000000000，無SIM卡) 111年度院保字第210號編號24  25 Apple Mac筆記型電腦1台（含電源線1組） 111年度院保字第210號編號25